# 关于在建工程必要支出的探讨

提问人：acefly 时间：2013-05-03 15:45:27
根据《企业会计准则第 4 号——固定资产》第九条规定：“自行建造固定资产的成本，由建造该项资产达到预定可使用状态前所发生的必要支出构成”。。可以计入固定资产成本的项目应当是为了使固定资产达到预定可使用状态所必需的、合理的支出。 第一问：
有公司将一些招待费、差旅费计入了在建工程的待摊费用，美其曰这是使固定资产达到预定可使用状态所必需的支出？ 待摊费用里面明细杂乱， 如何去评判必要支出的定义？
第二问：企业要在建一项目,发生的前期的勘察设计费,可行性评估费,及图纸设计费， 是否也应该计入在建工程？ 我的一个理解是这个已经是沉没成本，发生已经发生了， 之后项目是否在建，根本无关乎该支出， 应该确认为当期费用。。。第二个理解是该前期支出是为了建造固定资产而发生的， 算是必要支出，理应在在建工程中核算。。。。 如何去考虑该种情况？求助。

回答人：chenyiwei
回复 acefly 的帖子
1 、业务招待费（即使是项目部发生的）也不会直接改变固定资产的状态，不属于“为了使固定资产达到预定可使用状态所必需的、合理的支出”，因此不应计入固定资产成本中。尽管从财务管理角度看，允许项目部在一定额度内发生此类费用，但允许发生这些费用并不意味着这些费用符合构成固定资产成本的条件。
2 、一般理解是：如果这些费用发生时，项目尚在进行可行性研究，能否立项及获得批准尚存在较大不确定性的，则建议费用化（因为不能确定这些支出是否很可能带来未来经济利益）；在项目可行性研究完成、获准立项后发生的勘察设计费等，应计入在建工程成本。